臺灣基隆地方法院刑事裁定
111年度聲再字第6號
聲  請  人
即受判決人  宋宏祥



上列聲請人即受判決人因違反毒品危害防制條例案件，對於本院
民國109年12月31日所為之109年度訴字第508號確定判決聲請再
審，本院裁定如下：
    主  文
再審之聲請駁回。 
    理  由
一、聲請意旨略以：聲請人宋宏祥因持有第一級毒品純質淨重10
    公克以上及施用毒品案件，經本院以109年度訴字第508號就
    持有第一級毒品純質淨重10公克以上部分，判處有期徒刑10
    月，就施用毒品部分為公訴不受理；而施用毒品部分，則經
    臺灣宜蘭地方法院以111年度毒聲字第56號裁定觀察勒戒。
    惟依據臺灣新北地方法院109年度審訴字第1909號判決意旨
    所載，持有第二級毒品純質淨重20公克以上之罪，應為加重
    持有之高度行為，吸收施用毒品低度刑行為，從而，本案尚
    存冤抑，爰依法聲請再審等語。
二、按對於有罪確定判決之救濟程序，依刑事訴訟法規定有再審
    及非常上訴二種。非常上訴以原確定判決違背法令，由最高
    檢察署檢察總長向最高法院提起之非常救濟程序，目的在求
    統一法律之適用；再審則係對確定判決之事實錯誤而為之救
    濟方法，至於適用法律問題則不與焉。是如對於原確定判決
    係以違背法令之理由聲明不服，則應依非常上訴程序為之，
    非循再審程序所能救濟，二者迥不相同，倘對確定判決以判
    決違背法令為理由，請求法院撤銷或變更原確定判決，則應
    循非常上訴程序救濟。次按法院認為聲請再審之程序違背規
    定者，應以裁定駁回之。刑事訴訟法第433條前段亦有明文
    。　　
三、聲請意旨以其聲請再審之持有第一級毒品純質淨重10公克以
    上及施用毒品案件，經本院以109年度訴字第508號就持有第
    一級毒品純質淨重10公克以上部分，判處有期徒刑10月，就
    施用毒品部分為公訴不受理；而施用毒品部分，則經臺灣宜
    蘭地方法院以111年度毒聲字第56號裁定觀察勒戒，認有違
    加重持有之高度行為吸收施用之低度行為法理云云，然觀諸
    本件聲請人所提刑事再審聲請狀內容，對其確有持有第一級
    毒品純質淨重10公克以上及施用毒品犯行犯行尚無爭執，僅
    稱判決違背加重持有毒品之高度行為應吸收施用毒品之低度
    行為，核其所指摘者，實屬該確定判決適用法律有無違誤之
    問題，與刑事訴訟法第420條第1項所定得聲請再審之情形無
    一相符，是聲請人本件聲請再審之程序，顯屬違背規定，且
    無從補正，應逕予駁回。又本件聲請既顯屬程序上不合法，
    自應逕予駁回，而無通知聲請人到場陳述意見之必要，併此
    敘明。
四、據上論斷，依刑事訴訟法第433條前段，裁定如主文。 
中　　華　　民　　國　　111 　年　　5 　　月　　19　　日
              刑事第四庭審判長法　官  齊  潔
                              法  官  謝昀芳
                              法  官　周霙蘭
以上正本證明與原本無異。
對於本件裁定如有不服，應於收受送達後5日內，向本院提出抗
告書狀，敘述抗告之理由，抗告於臺灣高等法院。　　　　　　
中　　華　　民　　國　　111 　年　　5 　　月　　19　　日
                              書記官  洪儀君